【裁判字號】    96,易,750
【裁判日期】    970114
【裁判案由】    竊盜
【裁判全文】
臺灣桃園地方法院刑事判決               96年度易字第750號
公  訴  人  臺灣桃園地方法院檢察署檢察官
被      告  丁○○
上列被告因竊盜案件，經檢察官提起公訴（96年度偵字第8462號
），本院判決如下：
    主  文
丁○○竊盜，累犯，處有期徒刑肆月，如易科罰金，以新臺幣壹
仟元折算壹日，減為有期徒刑貳月，如易科罰金，以新臺幣壹仟
元折算壹日；又竊盜，累犯，處有期徒刑月，如易科罰金，以
新臺幣壹仟元折算壹日，減為有期徒刑壹月又拾伍日，如易科罰
金，以新臺幣壹仟元折算壹日；又竊盜，累犯，處有期徒刑月
，如易科罰金，以新臺幣壹仟元折算壹日，減為有期徒刑壹月又
拾伍日，如易科罰金，以新臺幣壹仟元折算壹日。應執行有期徒
刑肆月，如易科罰金，以新臺幣壹仟元折算壹日。
    事  實
一、丁○○前於民國87年間因犯竊盜罪，經臺灣花蓮地方法院以
    88年度易字第51號判決判處有期徒刑7 月，緩刑3 年確定，
    復於緩刑期內之88年間再犯竊盜罪，經臺灣花蓮地方法院以
    88年度易字第583 號判決判處有期徒刑8 月確定（此部分刑
    期業於89年6 月20日執行至90年2 月1 日縮短刑期執行完畢
    ），嗣經臺灣花蓮地方法院以89年度撤緩字第17號撤銷前開
    緩刑之宣告，於91年3 月18日入監執行前揭有期徒刑7 月，
    甫於91年10月14日執行完畢，詎其仍不知悔悟，竟又分別意
    圖為自己不法之所有，基於各別竊盜犯意而為下列竊盜犯行
    ：
  (一)於95年9 月20日晚上11時許，在桃園縣蘆竹鄉○○○路附近
    某處，見丙○○酒醉昏睡路邊，認有機可趁，即徒手竊得丙○○所有置放在其身上之皮夾1 個（內有身分證1 張；汽、
    機車駕駛執照各1 張；信用卡2 張及金融卡2 張）、行動電
    話1支（大眾電信PG90型號）及眼鏡1付等物。
  (二)復於96年1 月初某日，在桃園縣蘆竹鄉○○○路81號1 樓「
    戲骨網路咖啡店」內，趁甲○○在該店內消費，將其夾克外
    套隨手置放在椅子上，未及注意之際，遂徒手竊得甲○○所
    有置於該夾克外套口袋內之身分證影本1紙。
  (三)再於96年3 月16日某時，在桃園縣蘆竹鄉○○○○道附近某
    處，以不詳方法，竊得乙○○所有置於其使用之不詳車牌號
    碼之自小客車內之身分證1張。
二、嗣於96年3 月17日上午4 時許，丁○○在桃園縣蘆竹鄉○○○路81號1 樓處，經警盤查要求其出示證件時，而誤取其所
    竊得之上開乙○○身分證，始為警識破，進而查悉丁○○因
    另案遭通緝，並當場在丁○○身上起出上開丙○○身分證1
    張；汽、機車駕駛執照各1 張；甲○○身分證影本1 紙及乙○○身分證1 張。
三、案經甲○○訴由臺北縣政府警察局三峽分局報告臺灣桃園地
    方法院檢察署檢察官偵查起訴。
    理  由
壹、證據能力部分：
    本案所引用之供述及非供述證據，經本院依法踐行調查證據
    程序，檢察官、被告均不爭執各該證據之證據能力，且亦查
    無依法應排除其證據能力之情形，是後述所引用證據之證據
    能力均無疑義，先予敘明。
貳、認定被告有事實欄之犯罪事實所憑之證據：
    訊據被告丁○○固坦認其於前開時、地經警查獲時，持有上
    開丙○○身分證1 張；汽、機車駕駛執照各1 張；甲○○身
    分證影本1 紙及乙○○身分證1 張等物之事實，惟矢口否認
    有何竊盜犯行，辯稱：上開扣案之各項證件均非伊行竊所得
    ，而係伊陸續在伊工作之工寮內拾得，至詳細拾獲之時間，
    伊已經不記得云云。經查：
（一）按被告之自白，非出於強暴、脅迫、利誘、詐欺、疲勞訊
      問、違法羈押或其他不正之方法，且與事實相符者，得為
      證據，刑事訴訟法第156 條第1 項定有明文。而上開事實
      ，業據被告因本案經本院於96年10月12日發布通緝，於同
      年月22日遭緝獲到案，在本院法官訊問時自白不諱（見本
      院卷第105 頁），被告雖事後辯稱：伊被通緝到案時，係
      誤以為法官詢問伊有無此竊盜案件，伊回答「有」，並非
      承認本案竊盜之犯罪事實云云，惟經本院當庭勘驗該日訊
      問錄音結果，訊問過程確與訊問筆錄記載相符乙情，有本
      院96年12月24日審判筆錄在卷可稽，且法官訊問之內容確
      定，被告承認犯罪事實，應無何誤認之可能，是被告此部
      分所指，並非可採。
（二）本件犯罪事實，除經被告為前揭自白外，並據證人即被害
      人丙○○、甲○○、乙○○分別於警詢指述其等失竊情節
      甚詳，復有贓物認領保管單3 紙附卷可稽，且有上開丙○○身分證1 張；汽、機車駕駛執照各1 張；甲○○身分證
      影本1 紙及乙○○身分證1 張扣案足資佐證，前開補強證
      據皆足資擔保被告於本院96年10月22日訊問時所為之上開
      任意性自白具有相當程度之真實性，而得使本院確信被告
      前述自白之犯罪事實確屬真實，本院自得依被告前述自白
      及各該補強證據認定被告確有為前述竊盜犯行。至被告固
      辯稱：其係分3 次拾獲扣案丙○○、甲○○、乙○○之證
      件云云，衡諸常情，第1 次偶然拾得，一時不知如何處理
      ，置放在身上或非無可能，惟被告既自陳並未使用拾得證
      件，亦無何特殊目的，則被告接二連三撿拾他人證件隨身
      攜帶，顯非情理之常，益徵被告所辯，無非飾卸之詞，不
      足採信。
（三）綜上，本件事證明確，被告前揭犯行洵堪認定，應依法論
      科。
參、論罪科刑：
一、核被告就犯罪事實(一)、(二)、(三)之所為，均係犯刑法第320 條
    第1 項之竊盜罪。其所犯上開3 次竊盜犯行，犯意各別，應
    予分論併罰。末查，被告有事實欄所示之科刑及執行紀錄，
    有卷附臺灣高等法院被告全國前案紀錄表1 份可稽，其受有
    期徒刑之執行完畢後，5 年以內故意再犯有期徒刑以上之本
    罪，均為累犯，均應依刑法第47條第1 項之規定，各加重其
    刑。爰審酌被告正值壯年，不思以正當方法賺取所需，竟竊
    盜他人財物，危害社會秩序，惡情非輕，兼衡被告犯罪之動
    機、目的、手段、智識程度、竊得物品價值及犯後雖曾一度
    坦認犯行，嗣後又翻異前詞之態度等一切情狀，分別量處如
    主文所示之刑，並均諭知易科罰金之折算標準，以資懲儆。
    末查，本件被告所為3 次竊盜犯行之犯罪時間均在96年4 月
    24日以前，所犯悉合於減刑條件，均應依中華民國96年罪犯
    減刑條例第2 條第1 項第3 款之規定，各減其宣告刑2 分之
    1，併定其應執行刑，及諭知易科罰金之折算標準。
二、至公訴人雖聲請本院依竊盜犯贓物犯保安處分條例第3 條第
    1 項（起訴書誤植為第3 條第1 項第1 款）之規定諭知被告
    於刑之執行前，令入勞動場所強制工作一節，惟按竊盜犯贓
    物犯保安處分條例第2 條第4 項係規定：「應執行之刑未達
    1 年以上者，不適用本條例」，從而，18歲以上之竊盜犯或
    贓物犯，縱有犯罪之習慣，如果其應執行刑，未達1 年以上
    者（包括依減刑條例減刑後所定之應執行刑在內），不得適
    用本條例宣告強制工作處分（最高法院86年度台上字第3133
    號判決要旨可資參照）。本件被告所處之宣告刑既未逾1 年
    ，則自無從適用上揭竊盜犯贓物犯保安處分條例之規定，是
    公訴人請求併依前揭竊盜犯贓物犯保安處分條例之規定，令
    被告入勞動場所強制工作，即於法未合，尚難准許，附此敘
    明。
據上論斷，應依刑事訴訟法第299 條第1 項前段，刑法第320 條
第1 項、第47條第1 項、第41條第1 項前段、第2 項、第51條第
5款 ，刑法施行法第1 條之1 第1 項、第2 項前段，中華民國96
年罪犯減刑條例第2 條第1 項第3 款、第7 條、第9 條、第10條
第1項 ，判決如主文。
本案經檢察官鄭東到庭執行職務。
中    華    民    國    97    年    1     月    14    日
                  刑事第十二庭  審判長法  官  王美玲
                                      法  官  羅國鴻
                                      法  官  許雅婷
以上正本證明與原本無異。
如不服本判決，應於判決送達後10日內向本院提出上訴狀（應附
繕本），其未敘述上訴理由者，應於上訴期間屆滿後20日內補提
理由書狀於本院，上訴於臺灣高等法院。
                                      書記官  吳玉蘭
中    華    民    國    97    年    1     月    15    日
附錄本案論罪科刑法條全文：
中華民國刑法第320條
意圖為自己或第三人不法之所有，而竊取他人之動產者，為竊盜
罪，處5 年以下有期徒刑、拘役或5 百元以下罰金。
意圖為自己或第三人不法之利益，而竊佔他人之不動產者，依前
項之規定處斷。
前二項之未遂犯罰之。


司法院資訊處製作；財團法人民間司法改革基金會備份。
